【裁判字號】    99,訴,236
【裁判日期】    990531
【裁判案由】    毒品危害防制條例
【裁判全文】
臺灣基隆地方法院刑事判決               99年度訴字第236號
公  訴  人  臺灣基隆地方法院檢察署檢察官
被      告  甲○○
上列被告因毒品危害防制條例案件，經檢察官提起公訴（99年度
毒偵字第228 號、99年度毒偵字418 號）並經同署檢察官因同一
案件移送併辦（99年度毒偵字第537 號），被告於準備程序進行
中，就被訴事實為有罪之陳述，經本院合議庭裁定由受命法官獨
任進行簡式審判程序，判決如下：
    主  文
甲○○施用第一級毒品，累犯，處有期徒刑玖月；又施用第一級
毒品，累犯，處有期徒刑柒月；又施用第二級毒品，累犯，處有
期徒刑肆月，扣案之第二級毒品甲基安非他命拾壹包（合計毛重
：拾點玖公克）併同無法與之完全析離之分裝袋拾壹只，均沒收
銷燬之。應執行有期徒刑壹年陸月，扣案之第二級毒品甲基安非
他命拾壹包（合計毛重：拾點玖公克）併同無法與之完全析離之
包裝袋拾壹只，均沒收銷燬之。
    犯罪事實
一、甲○○前因施用毒品案件，先後2 次經觀察、勒戒後，均認
    無繼續施用毒品之傾向，已分別於民國88年11月25日、91年
    5 月23日執行完畢釋放，並由臺灣基隆地方法院檢察署檢察
    官各以88年度毒偵字第903 號、91年度毒偵緝字第48號為不
    起訴處分確定；復因三犯施用毒品案件，經臺灣臺北地方法
    院於92年8 月25日，以92年度簡字第2949號判決判處有期徒
    刑6 月確定，已於93年12月9 日易科罰金執行完畢（構成累
    犯）；再因施用毒品案件，經本院分別於93年12月31日、94
    年5 月16日，各以93年度易緝字第20號判決判處有期徒刑6
    月、94年度易字第98號判決判處有期徒刑8 月，二罪接續執
    行，於95年7 月12日縮刑期滿執行完畢（構成累犯）；其後
    ，又因施用毒品案件，由本院於97年11月25日，以97年度基
    簡字第1408號判決判處應執行有期徒刑4 月，於98年5 月5
    日易科罰金執行完畢（構成累犯）；再因施用毒品案件，經
    本院於98年4 月29日，以98年度易字第197 號判決判處有期
    徒刑3 月確定，於98年12月1 日易科罰金執行完畢（構成累
    犯）；又因施用毒品案件，由本院於99年2 月26日分別以99
    年度基簡字第191 號判決、99年度基簡字第194 號判決各判
    處有期徒刑4 月、3 月確定，尚未執行。
二、詎甲○○猶未戒除毒癮，基於施用第一級毒品海洛因及第二
    級毒品甲基安非他命之犯意，而為下列犯行：
 (一) 98年9 月6 日晚間8 、9 時許，在基隆市○○區○○路656
    巷40號1 樓住處，以將第一級毒品海洛因、第二級毒品甲基
    安非他命同時置於玻璃球吸食器後，以加熱吸食煙霧之方式
    ，同時施用海洛因、甲基安非他命1 次（被告施用毒品之時
    間、地點、方式，業據公訴人當庭更正）。嗣於98年9 月7
    日上午10時50分許，在基隆市○○區○○路656 巷40號，另
    案為警拘獲時，並經警採驗尿液，呈現安非他命、甲基安非
    他命、嗎啡陽性反應，而悉上情。
 (二) 99年2 月8日下午5、6時許，在基隆市○○區○○路168巷6
    弄36號5 樓其前妻住處，以將第一級毒品海洛因摻入香煙後
    ，點燃吸食之方式，施用海洛因1 次（被告施用毒品之時間
    、地點、方式，業據公訴人當庭更正）。
 (三) 99年2 月9 日凌晨0 時許，於在基隆市○○區○○路168 巷
    6 弄36號5 樓其前妻住處，以將第二級毒品甲基安非他命，
    置於玻璃球吸食器後，以加熱吸食煙霧之方式，施用甲基安
    非他命1 次，嗣於99年2 月9 日上午10時30分許，在基隆市
    ○○區○○路168 巷6 弄36號5 樓，為警查獲，並扣得甲基
    安非他命11包（共毛重10.9公克）、注射針筒2 支、手機1
    支（內置『0000000000』晶片卡1 枚），並經警採驗尿液，
    呈現安非他命、甲基安非他命、嗎啡陽性反應，而悉(二)、(三)
    犯行。
三、案經基隆市警察局第三分局暨第四分局分別報告臺灣基隆地
    方法院檢察署檢察官偵查起訴，及同署檢察官因同一案件移
    送併辦。
    理  由
一、本件被告所犯者非為死刑、無期徒刑、最輕本刑為3 年以上
    有期徒刑之罪或高等法院管轄第一審案件，其於準備程序進
    行中，先就被訴事實為有罪之陳述，經告知其簡式審判程序
    之旨，並聽取公訴人及被告之意見後，本院依刑事訴訟法第
    273 條之1 第1 項之規定，裁定由受命法官獨任進行簡式審
    判程序，且依同法第273 條之2 規定，簡式審判程序之證據
    調查，不受第159 條第1 項、第161 條之2 、第161 條之3
    、第163 條之1 及第164 條至第170 條規定之限制，合先敘
    明。
二、前揭犯罪事實，業據被告於本院準備程序及審理時坦承不諱
    ，又經被告同意，為警查獲後所採集之2 次尿液經送驗後，
    均呈安非他命、甲基安非他命、嗎啡之陽性反應，此有基隆
    市警察局第三分局偵辦毒品案件尿液檢體對照表（檢體編號
    ：980907）、基隆市警察局第四分局偵辦毒品案件尿液檢體
    對照表（檢體編號：099023）、台灣尖端先進生技醫藥股份
    有限公司98年9 月18日、99年3 月6 日之濫用藥物檢驗報告
    （99年度毒偵字第418 號第7 頁、第17頁、99年度毒偵字第
    2 頁、第29頁、99年度毒偵字第537 號卷第3 頁、第4 頁）
    在卷可稽，且參之以酵素免疫分析或薄層定性分析等方式為
    初步篩檢者，檢驗結果雖有相當程度偽陽性之可能，然以氣
    （液）相層析、質譜分析之儀器為交叉確認者，檢驗結果出
    現偽陽性之機率則極低，因而具有公信力，核足為對涉嫌人
    不利之認定。且扣案之白色結晶體11小包（合計毛重10.9公
    克），經警以煙毒品檢驗包初步檢驗結果呈現安非他命反應
    ，有基隆市警察局第四分局偵查隊查獲涉嫌毒品初步鑑驗報
    告單乙份（99年度毒偵字第228 號卷第16頁）附卷可憑，足
    認被告自白與犯罪事實相符，其犯罪事證明確，犯行洵堪認
    定，應依法論科。
三、論罪科刑
  (一)查海洛因、甲基安非他命分係毒品危害防制條例第2 條第2
    項第1 款、第2 款所定之第一級、第二級毒品。核被告甲○
    ○就犯罪事實二、(一)所為，係犯毒品危害防制條例第10條第
    1 項、第2 項之施用第一級、第二級毒品罪；就犯罪事實二
    、(二)所為，係犯毒品危害防制條例第10條第1 項之施用第一
    級毒品罪；就犯罪事實二、(三)所為，係犯毒品危害防制條例
    第10條第2 項之施用第二級毒品罪。被告持有第一級毒品海
    洛因及第二級毒品甲基安非他命之低度行為，均應為施用第
    一級、第二級毒品之高度行為所吸收，不另論罪。
  (二)就犯罪事實二、(一)部分，被告係將第一級毒品海洛因、第二
    級毒品甲基安非他命混合置於玻璃球吸食器內燒烤而同時施
    用，係一行為觸犯上開2 罪名，為想像競合犯，應依刑法第
    55條規定，從較重之施用第一級毒品罪處斷，公訴意旨認被
    告所犯上開2 罪，應分論併罰，尚有誤會，併予敘明。
  (三)被告先後所犯上開3 罪，犯意各別，行為互殊，應予分論併
    罰。又移送併辦部分（即臺灣基隆地方法院檢察署99年度毒
    偵字第537 號），與犯罪事實欄二、(二)(三)經起訴之犯罪事實
    相同，為同一案件，本院自得併予審究，附此敘明。
  (四)再被告有犯罪事實欄所示論罪科刑執行完畢情形，有臺灣高
    等法院被告前案紀錄表乙份附卷足憑，其於前案執行完畢後
    5 年內，故意再犯本件有期徒刑以上之罪，均為累犯，各依
    刑法第47條第1 項加重其刑。
  (五)爰審酌被告曾有施用毒品之前科仍不知戒除，惟犯罪後坦承
    犯行，且所犯之施用毒品犯行乃戕害自己身心健康，並未危
    及他人等一切情狀，分別量處如主文所示之刑，併定其應執
    行之刑。
  (六)至扣案之第二級毒品甲基安非他命11包（合計毛重：10.9公
    克）為查獲之毒品，併同無法與之完全析離之分裝袋11只，
    均應依毒品危害防制條例第18條第1 項前段規定，宣告沒收
    銷燬之；扣案注射針筒2 支，非為被告所有之物，而扣案之
    手機1 支（內置『0000000000』晶片卡1 枚）則與被告施用
    本犯罪事實欄所載之毒品無涉，此據被告敘明在卷，爰均不
    予以宣告沒收。
據上論斷，應依刑事訴訟法第273 條之1 第1 項、第299 條第1
項前段，毒品危害防制條例第10條第1 項、第2 項、第18條第1
項前段，刑法第11條前段、第55條、第47條第1項、第51條第5款
，判決如主文。
本案經檢察官乙○○到庭執行職務。
中    華    民    國    99    年    5     月    31    日
                  刑事第四庭法  官   周霙蘭
以上正本證明與原本無異。
如不服本判決應於收受送達後10日內向本院提出上訴書狀，並應
敘述具體理由；其未敘述上訴理由者，應於上訴期間屆滿後20日
內向本院補提理由書(均須按他造當事人之人數附繕本)「切勿逕
送上級法院」。
中    華    民    國    99    年    5     月    31    日
                            書記官   莊智凱
附錄論罪法條：
毒品危害防制條例第10條
施用第一級毒品者，處 6 月以上 5 年以下有期徒刑。
施用第二級毒品者，處 3 年以下有期徒刑。

司法院資訊處製作；財團法人民間司法改革基金會備份。
